Inventaris van de archieven van de Directie Tewerkstelling Erkende Gewetensbezwaarden Militaire Dienst van het Ministerie van Sociale Zaken en Werkgelegenheid en het gedeponeerde archief van de Hoofdafdeling Dienstplichtzaken van het Ministerie van Defensie, (1917) 1957-1997 (1998)
Nationaal Archief, Den Haag
- Archief van de Directie Tewerkstelling Erkende Gewetensbezwaarden Militaire Dienst (TEGMD) van het Ministerie van Sociale Zaken en Werkgelegenheid, A
  - Taakuitvoering, 2
    - Wet- en regelgeving-, 2.2
      - Stukken betreffende het wijzigen van de Wet Gewetensbezwaren Militaire Dienst en de Dienstplichtwet, 1976-1989; 104-107
        - Wijzigen van de vrijstelling van de gewone of vervangende dienst 1984-1989, 107; pak
      - Stukken betreffende het geven van commentaar op en informeren van de minister over een initiatiefwetsvoorstel van het Tweede Kamerlid Willems (PSP) inzake de verkorting van de duur van de vervangende dienst, 1983-1986; 108; omslag
        Nota bene: Kamerstuk 18176, het betreft hier een werkdossier van de stafjurist van de Dienst TEGMD
      - Stukken betreffende het leveren van een bijdrage aan de ontwerp-Wet Klachtrecht Werknemers ten aanzien van tewerkgestelde erkende gewetensbezwaarden, 1985-; 109; omslag
      - Stukken betreffende het beantwoorden van kamervragen van de Tweede Kamerleden Wolffensperger en Groenman (beiden D66) over een voorlopige regeling voor tewerkstelling bij wijze van vervangende dienst en het informeren van de Tweede Kamer inzake een circulaire aan de gemeenten over aanvullende bijstandsverlening aan dienstplichtige militairen en tewerkgestelde erkende gewetensbezwaarden militaire dienst, 1987-; 110; omslag
        102.3-0004-01 Minister van Sociale Zaken en Werkgelegenheid
      - Stukken betreffende het leveren van een bijdrage aan een voorontwerp van de Wet Behandelingsovereenkomst in het kader van de regeling van wederzijdse rechten en verplichtingen ten aanzien van geneeskundige behandeling, 1988-1989; 111; omslag
      - Stukken betreffende het vaststellen van het Reglement Bescherming Persoonlijke Levenssfeer Registratie Persoonsgegevens Ingeschrevenen voor de Vervangende Dienst, alsmede het geven van commentaar op vragen van de Directie Wetgeving Bestuurlijke en Juridische Aangelegenheden inzake de aanpassing van wetgeving aan de derde tranche van de Algemene Wet Bestuursrecht en de Aanpassingswet Gemeentelijke Basis Administratie, 1990-1995; 112; omslag
        106.10-0002-01 Minister van Sociale Zaken en Werkgelegenheid
    - Overleg met commissies en andere actoren in het veld-, 2.3
      - Stukken betreffende het voeren van correspondentie met de Contact Commissie Dienstweigeringswet, 1961-1989; 113-114
        102.3-0015-01 Minister van Sociale Zaken en Werkgelegenheid
        - Algemeen, bevat ook correspondentie met een oud-geestelijk verzorger van dienstweigeraars 1984-1989, 113; omslag
        - Betreffende de tewerkstelling van erkende gewetensbezwaarden 1961-1982, 114; omslag
      - Stukken betreffende de Vereniging Dienstweigeraars, 1972-1998; 115-136
        - Vergaderstukken van periodiek overleg met de Vereniging Dienstweigeraars 1972-1996, 115-120
          - 1972-1980, 115; pak
          - 1985 - 1986 mei 13, 116; omslag
          - 1986 mei 13 - 1987, 117; pak
          - 1988-, 118; pak
          - 1989-, 119; pak
          - 1990-1996, 120; pak
        - Correspondentie inzake het tewerkstellingsbeleid 1973-1998, 121-126
          - 1973-1980, 121; pak
          - 1981-, 122; pak
          - 1982-1984, 123; pak
          - 1985-1986, 124; pak
          - 1990-1995, 125; omslag
          - 1991-1998, 126; pak
        - Informeren van de plaatsvervangend secretaris-generaal en de hoofden van diensten waar gewetensbezwaarden zijn tewerkgesteld inzake de Vereniging Dienstweigeraars, alsmede correspondentie met de Vereniging Dienstweigeraars 1978-1986, 127; pak
        - Behandelen van stakingen van tewerkgestelden onder leiding van de Vereniging Dienstweigeraars 1979-1984, 128-130
          - 1979-, 128; pak
          - 1980-1981, 129; pak
          - 1982-1984, 130; pak
        - Voeren van overleg met de verschillende regio's van de Vereniging Dienstweigeraars inzake bijeenkomsten, stakingen en de positie van dienstweigeraars 1979-1985, 131; pak
        - Voeren van overleg met de Vereniging Dienstweigeraars (VD) inzake een regeling voor het overleg tussen het Ministerie van Sociale Zaken en Werkgelegenheid en de VD 1985-1987, 132; omslag
        - Voeren van overleg met de Vereniging van Dienstweigeraars inzake de procedure met betrekking tot het ter beschikking stellen van tewerkgestelden door tewerkstellingsinstanties, alsmede het informeren van de Vaste Commissie voor Sociale Zaken en Werkgelegenheid van de Tweede Kamer inzake dit overleg 1987-1988, 133; pak
        - Opstellen van een nota over de beloning van dienstplichtigen ter voorbereiding op een overleg met de Vereniging Dienstweigeraars 1987-1989, 134; omslag
        - Corresponderen met de Vereniging Dienstweigeraars over de mogelijke inzet van Nederlandse militairen in de Golfoorlog 1991-, 135; pak
        - Voeren van overleg met het Landelijk Bestuur van de Vereniging Dienstweigeraars over rechtspositionele aspecten van de tewerkstelling van erkende gewetensbezwaarden, alsmede het opstellen van een notitie inzake het beleid bij voortijdige beëindiging van de gewone vervangende dienst 1991-1992, 136; omslag
      - Correspondentie met het Centrum voor Geweldloze Weerbaarheid te Zwolle, 1973-1980; 137-138
        - Algemeen, met kamervragen 1973-1980, 137; pak
        - Brieven van sympathisanten van het Centrum voor Geweldloze Weerbaarheid 1976-, 138; pak
      - Correspondentie met Pax Christi en het Interkerkelijk Vredesberaad, 1973-1986; 139-140
        Nota bene: Zie voor Pax Christi ook nrs. 143, 144
        - 1973-1981, 139; pak
        - 1982-1986, 140; pak
      - Verslagen van de werkzaamheden van de geestelijk en maatschappelijk verzorger voor tewerkgestelde gewetensbezwaarden, 1974-1976; 141; omslag
      - Stukken betreffende het opstellen van een nota waarin de verschillende facetten van het veldwerk van de buitendiensten worden geschetst, 1975-1976; 142; omslag
      - Stukken betreffende het voeren van overleg met Pax Christi en in het bijzonder over het beleid ten aanzien van het vervullen van vervangende dienst, 1975-1988; 143-144
        Nota bene: Zie ook nrs. 139, 140
        - 1975-1980, 143; omslag
        - 1987-1988, 144; omslag
      - Stukken betreffende het deelnemen aan vergaderingen van de Contactcommissie Gemeenten, 1989-1995; 145; omslag
    - Vervulling (vervangende) dienstplicht-, 2.4
      - Erkenning, keuring en vrijstelling van gewetensbezwaarden-, 2.4.1
        - Stukken betreffende het geven van commentaar op de scriptie De Gang van Zaken rond het Psychiatrisch Onderzoek en Rapport in de Dienstweigeringsprocedure van J.W. Potasse, 1975-1977; 146; omslag
        - Stukken betreffende het vaststellen van het beleid en voeren van overleg met de Inspectie Geneeskundige Dienst van de Koninklijke Landmacht ten aanzien van het psychiatrisch onderzoeken en herkeuren van erkende gewetensbezwaarden militaire dienst, 1975-1986; 147; omslag
        - Stukken betreffende het vaststellen van het vrijstellings- en uitstelbeleid met betrekking tot erkende gewetensbezwaarden, 1975-1987; 148; omslag
        - Stukken betreffende de totstandkoming van de beschikking inzake vrijstelling van de gewone vervangende dienst voor erkende gewetensbezwaarden militaire dienst wegens kostwinnerschap, 1976-1978; 149; omslag
        - Stukken betreffende het opstellen van nota's inzake de gevolgen voor de opkomst van erkende gewetensbezwaarden van de keuze voor opkomstplichtigen om op 18-, 19- of 20-jarige leeftijd in militaire dienst te komen, 1979-; 150; omslag
        - Stukken betreffende het voeren van overleg met het Bureau Vrijstelling Defensie en het geven van een standpunt aan het Inlichtingenburo Militaire Dienst te Groningen inzake vrijstelling van de gewone vervangende dienst in het kader van het verrichten van ontwikkelingswerk in een ontwikkelingsland, 1979-1981; 151; omslag
        - Stukken betreffende het opstellen van een discussienota inzake de buitengewone vervangende dienst, 1983-1989; 152; omslag
        - Stukken betreffende het informeren van de Commissie voor de Verzoekschriften van de Tweede Kamer inzake de procedure van erkenning tot gewetensbezwaarde, 1987-1988; 153; omslag
          102.3-0005-01 Minister van Sociale Zaken en Werkgelegenheid
        - Stukken betreffende het informeren van de Nationale ombudsman inzake de afhandeling van een tweetal klachten over de wachttijd tussen erkenning tot gewetensbezwaarde en tewerkstelling en over vertraging bij een verzoek om vrijstelling wegens persoonlijke onmisbaarheid, 1989-1992; 154; omslag
        - Stukken betreffende het beantwoorden van kamervragen van het Tweede Kamerlid Willems (GroenLinks) over de wachttijd van erkende gewetensbezwaarden voor de aanvang van hun tewerkstelling naar aanleiding van een rapport van de Nationale ombudsman, 1990-; 155; omslag
        - Stukken betreffende het, in overleg met het Ministerie van Defensie, opstellen van regels voor de herkeuring van gewetensbezwaarden militaire dienst, 1991-1993; 156; omslag
      - Tewerkstelling en vrijstelling van erkende gewetensbezwaarden-, 2.4.2
        - Nota's, memoranda, brieven en spreekschetsen met betrekking tot het tewerkstellingsbeleid, 1971-1985; 157; pak
        - Stukken betreffende het bespreken van de problemen die ontstaan bij de plaatsing van erkende gewetensbezwaarden naar aanleiding van een verruiming van de erkenningsprocedure, 1973-1977; 158; pak
        - Stukken betreffende het beantwoorden van kamervragen van diverse Tweede Kamerleden inzake het tewerkstellingsbeleid op grond van de Wet Gewetensbezwaren Militaire Dienst, 1973-1983; 159; pak
        - Stukken betreffende het informeren van de Tweede Kamer inzake de uitvoering van de motie Willems waarin verzocht werd om een uiteenzetting van de criteria op grond waarvan tewerkstellingsobjecten werden aangewezen en het voorbereiden van het mondeling overleg met de Vaste Commissie van Sociale Zaken en Werkgelegenheid van de Tweede Kamer van 15 mei 1985 inzake de aanwijzing van tewerkstellingsobjecten, 1974-1985; 160; omslag
        - Stukken betreffende het opstellen van notities en het voeren van departementaal overleg inzake de plaatsing van erkende gewetensbezwaarden binnen de diensten van het Ministerie van Sociale Zaken en Werkgelegenheid, 1975-1983; 161; omslag
        - Stukken betreffende het inschakelen van gemeenten bij de tewerkstelling van erkende gewetensbezwaarden en het voeren van overleg daarover met de Vereniging van Nederlandse Gemeenten, 1975-1984; 162; pak
        - Stukken betreffende het werven van erkende gewetensbezwaarden door instellingen die zijn aangewezen als tewerkstellingsobject, 1976-1988; 163-165
          - Opzetten van een buitendienst voor de werving van arbeidsplaatsen voor de tewerkstelling van erkende gewetensbezwaren, het voeren van overleg met en het ontvangen van rapporten over de werkzaamheden van de medewerkers van de buitendienst 1976-1985, 163; pak
          - Opstellen van notities met betrekking tot de onwenselijkheid van werving van arbeidsplaatsen voor erkende gewetensbezwaarden door middel van personeelsadvertenties 1982-1985, 164; omslag
          - Vaststellen van het beleid ten aanzien van het werven door middel van personeelsadvertenties naar aanleiding van een wijziging van de Wet Gelijke Behandeling van Mannen en Vrouwen 1983-1988, 165; omslag
            Nota bene: Het betreft hier een werkdossier van de stafjurist van de Directie TEGMD
        - Stukken betreffende het opstellen van een brief aan de Politieke Partij Radikalen (PPR) inzake het tewerkstellingsbeleid ten aanzien van instellingen die zich bezig houden met de Derde Wereld en oorlog en vrede naar, aanleiding van het intrekken van de status als tewerkstellingsobject van deze instellingen, 1977-1985; 166; omslag
        - Stukken betreffende het zoeken van een oplossing voor het grote aantal erkende gewetensbezwaarden dat wacht op plaatsing bij een tewerkstellingsobject, de zogenaamde stuwmeerproblematiek, 1978-1983; 167-168
          - Algemeen 1979-1983, 167; omslag
          - Vaststellen van het beleid, voeren van overleg en informeren van de Tweede Kamer 1978-1980, 168; pak
        - Stukken betreffende het informeren van de secretaris-generaal inzake verschillende onderwerpen met betrekking tot de tewerkstelling van erkende gewetensbezwaarden militaire dienst, 1979-1984; 169-170
          - 1979-1982, 169; pak
          - 1982-1984, 170; pak
        - Stukken betreffende het geven van een standpunt aan de directeur Internationale Zaken inzake het tewerkstellingbeleid van erkende gewetensbezwaarden militaire dienst in het kader van de rapportage omtrent het Verenigde Naties (VN)-verdrag Burger- en Politieke Rechten (Koninkrijksrapport inzake het Internationaal Verdrag Burger- en Politieke Rechten), 1979-1986; 171; omslag
        - Stukken betreffende het gebruiken van vacaturebanken voor de tewerkstelling van erkende gewetensbezwaarden, 1979-1996; 172-174
          - Opstellen van een voorstel voor de opzet van een vacaturebank voor de tewerkstelling van erkende gewetensbezwaarden 1979-, 172; omslag
          - Uitvoeren en evalueren van het Proefproject VNG/TEGMD (Vereniging Nederlandse Gemeenten / Afdeling Tewerkstelling Erkende Gewetensbezwaarden Militaire Dienst) inzake de plaatsing van erkende gewetensbezwaarden via de gemeentelijke vacaturebanken 1981-1982, 173; omslag
          - Voorbereiden van de overdracht van de vacaturebank van de Afdeling TEGMD aan het Landelijk Bureau Arbeidsvoorziening in het kader van de afschaffing van de militaire dienstplicht 1995-1996, 174; omslag
        - Stukken betreffende het opstellen van beleid inzake het vervullen van vervangende dienst bij tewerkstellingsobjecten die antimilitaristisch zouden zijn in het kader van de affaire rond de opleiding Sociale Vredesdienst (OSV-affaire), 1980-1986; 175-177
          - Deel 1 1980-1986, 175; pak
          - Deel 2 1980-1986, 176; pak
          - Deel 3 1984-1986, 177; pak
        - Stukken betreffende het informeren van de Nationale ombudsman naar aanleiding van klachten van erkende gewetensbezwaarden over de tewerkstellingsprocedure, 1981-1989; 178-179
          - 1981-1984, 178; omslag
          - 1986-1989, 179; pak
        - Stukken betreffende het op verzoek informeren van de Vaste Commissie voor Sociale Zaken en Werkgelegenheid van de Tweede Kamer inzake de vastlegging van werkafspraken met tewerkgestelde erkende gewetensbezwaarden en het voeren van overleg met de Vereniging Dienstweigeraars inzake tewerkstellingsobjecten, 1983-1989; 180; pak
        - Stukken betreffende het informeren van de plaatsvervangend secretaris-generaal inzake het mondeling overleg met de Vaste Commissie voor Sociale Zaken en Werkgelegenheid van de Tweede Kamer over de aanwijzing van tewerkstellingsobjecten en persberichten en een nota, 1985-; 181; omslag
        - Stukken betreffende het vaststellen van het tewerkstellingsbeleid, 1986-1989; 182; pak
        - Stukken betreffende het houden van inleidingen over de tewerkstelling van erkende gewetensbezwaarden voor discussiebijeenkomsten, 1987-1989; 183; omslag
        - Stukken betreffende het formuleren van een standpunt over het tewerkstellingsbeleid in het buitenland, 1988-1992; 184; omslag
        - Stukken betreffende het vaststellen van het vrijstellings- en vergoedingenbeleid bij alternatieve samenlevingsvormen, 1990-1992; 185; omslag
    - Rechten en plichten van gewetensbezwaarden-, 2.5
      - Algemeen-, 2.5.1
        - Stukken betreffende gezondheidszorg, 1950-1993; 186-188
          - Opstellen van beleid inzake de verzekering van gewetensbezwaarden op grond van het Ziekenfondsbesluit 1950-1983, 186; pak
          - Besluit tot intrekking van de regeling inzake de tandheelkundige voorsanering van dienstplichtigen 1969-, 187; stuk
          - Tot stand komen van de brochure Ziek Tijdens de Vervangende Dienst? Dit Zijn de 'Spelregels' 1984-1993, 188; omslag
        - Stukken betreffende financiële tegemoetkomingen, 1970-1994; 189-201
          - Opstellen van een regeling inzake de compensatie voor het vervullen van onregelmatige diensten door tewerkgestelde erkende gewetensbezwaarden 1970-1971, 189; omslag
          - Opstellen van een circulaire inzake toekenning van een kostwinnersvergoeding voor tewerkgestelde erkende gewetensbezwaarden militaire dienst 1975-1976, 190; omslag
          - Opstellen van een notitie aan de plaatsvervangend secretaris-generaal inzake de koppeling van de wedde van dienstplichtige militairen aan de bezoldiging van vrijwillig dienende militairen in het kader van het zakgeld van tewerkgestelde erkende gewetensbezwaarden 1979-1982, 191; omslag
          - Opstellen van een circulaire inzake verhoging van de minimumtarieven voor tewerkgestelde erkende gewetensbezwaarden militaire dienst 1981-1983, 192; omslag
          - Vaststellen van het beleid ten aanzien van het uitkeren van bijstandsuitkeringen aan tewerkgestelde erkende gewetensbezwaarden, met kamervragen 1981-1988, 193-194
            - 1981-1985, 193; pak
            - 1986-1988, 194; omslag
          - Procedure inzake de tegemoetkoming in begrafeniskosten voor dienstplichtigen 1983-, 195-196
            - Notitie 1983-, 195; stuk
            - Verslag van een overleg met het Ministerie van Defensie 1983-, 196; stuk
          - Notitie inzake de toepassing van de Regeling Vergoeding Ongehuwden op erkende gewetensbezwaarden 1985-, 197; stuk
          - Opstellen van een notitie omtrent de mogelijkheid dat dienstplichtige militairen en tewerkgestelde erkende gewetensbezwaarden onder de loonkostenreductieregeling worden ondergebracht 1985-1989, 198; omslag
          - Opstellen van een notitie voor de minister inzake de gevolgen voor het zakgeld van tewerkgestelde erkende gewetensbezwaarde door de wijzigingen van de wedde-structuur voor dienstplichtige militairen 1987-, 199; pak
          - Vaststellen en informeren van de Tweede Kamer inzake de door de Directie TEGMD gehanteerde gedifferentieerde tariefstelling bij de bepaling van de hoogte van de vergoeding die een (tewerkstellings)object dient te betalen voor de arbeidsprestatie van een tewerkgestelde erkende gewetensbezwaarde 1987-1989, 200; omslag
          - Vaststellen van de inkomens- en rechtspositie van tewerkgestelde erkende gewetensbezwaarden militaire dienst 1990-1994, 201; pak
        - Stukken betreffende de wijziging van de Wet Rechtstoestand Dienstplichtigen en de totstandkoming van het Reglement Rechtstoestand Dienstplichtigen, 1971-1982; 202-203
          - Deel 1 1971-1982, 202; pak
          - Deel 2 1975-1977, 203; pak
        - Stukken betreffende het informeren van de Commissie voor de Verzoekschriften van de Tweede Kamer naar aanleiding van klachten van burgers inzake ontwikkelingen met betrekking tot de dienstplicht, 1974-1983; 204; omslag
        - Stukken betreffende de totstandkoming van de Regeling Bescherming Persoonlijke Levenssfeer bij de Geautomatiseerde Registratie betreffende Erkende Gewetensbezwaarden Militaire Dienst, 1974-1985; 205; pak
        - Stukken betreffende het formuleren van een standpunt ten aanzien van de wettelijke aansprakelijkheid van tewerkgestelde erkende gewetensbezwaarden, 1975-1983; 206; omslag
        - Stukken betreffende vervoer, 1975-1990; 207-210
          - Voeren van overleg met de Nederlandse Spoorwegen over vervoersregelingen voor tewerkgestelde gewetensbezwaarden 1975-1983, 207; omslag
          - Invoering van de Defensie Openbaar Vervoerskaart 1987-1990, 208-210
            - Algemeen 1987-1990, 208-209
              - 1987-1989, 208; pak
              - 1990-, 209; omslag
            - Vergaderverslagen van het Werkverband Administratieve Uitvoering DOV-kaart en concept-contracten 1988-1989, 210; pak
        - Stukken betreffende studie, vorming en bezinning, 1975-1995; 211-218
          - Vaststellen van het beleid en voeren van overleg met de Dienst Welzijnszorg van het Ministerie van Defensie inzake de studiefaciliteiten voor erkende tewerkgestelde gewetensbezwaarden militaire dienst 1975-1983, 211; omslag
          - Voeren van overleg met het Ministerie van Volksgezondheid en Milieuhygiëne in Leidschendam inzake de voortzetting van de B-opleiding verpleging tijdens vervangende dienst 1978-, 212; omslag
          - Vaststellen van een regeling ten behoeve van faciliteiten voor tewerkgestelde erkende gewetensbezwaarden in het kader van het bijwonen van vormings- en bezinningsbijeenkomsten, met kamervragen 1981-1985, 213-214
            - 1981-1985, 213; pak
            - 1983-1984, 214; pak
          - Voorbereiden van het mondeling overleg van 24 november 1983 met de Vaste Commissie voor Sociale Zaken en Werkgelegenheid van de Tweede Kamer inzake de faciliteiten voor tewerkgestelden voor scholing en vorming 1983-, 215; pak
          - Tot stand komen van een circulaire aan tewerkgestelde erkende gewetensbezwaarden militaire dienst inzake de deelname aan bezinningsbijeenkomsten, alsmede het geven van commentaar op een concept-informatietekst inzake studieregelingen voor militairen en tewerkgestelden 1985-1989, 216; omslag
          - Opstellen van een circulaire inzake studiefaciliteiten voor tewerkgestelden 1990-1994, 217; omslag
          - Opstellen van een circulaire inzake faciliteiten voor deelname aan bezinningsbijeenkomsten door gewetensbezwaarden 1995-, 218; omslag
        - Stukken betreffende het instellen en de taakuitvoering van de Werkgroep Rechtspositie Tewerkgestelden, 1975-1986; 219-227
          - Voeren van overleg met het Ministerie van Defensie inzake een publicatie van een interim-rapport van de werkgroep 1975-1980, 219; omslag
            Nota bene: Bevat ook stukken betreffende de uitvoering van de Wet Gewetensbezwaren Militaire Dienst
          - Instellen van de werkgroep, enkele nota's van de werkgroep over de Wet Gewetensbezwaren Militaire Dienst en een vergelijkend onderzoek betreffende de rechtspositie van tewerkgestelde erkende gewetensbezwaarden in relatie tot die van de dienstplichtige militairen en andere groepen 1976-1980, 220-221
            - Deel 1 1976-1980, 220; pak
            - Deel 2 1976-1980, 221; pak
          - Vergaderverslagen van de werkgroep 1977-1980, 222; pak
          - Interim-Rapport Werkgroep Rechtspositie Tewerkgestelden 1979-, 223; stuk
          - Tot stand komen van het interim-rapport van de werkgroep inzake de rechtspositie van tewerkgestelden 1979-, 224; pak
          - Commentaar op het interim-rapport 1979-1981, 225; omslag
          - Vaststellen van een herzien standpunt ten aanzien van het interim-rapport van de Werkgroep Rechtspositie Tewerkgestelden en het meedelen daarvan aan de Tweede Kamer 1984-1986, 226; omslag
          - Notitie houdende een nadere standpuntbepaling terzake van de aanbevelingen neergelegd in het interim-rapport van de Werkgroep Rechtspositie Tewerkgestelden 1986-, 227; stuk
        - Stukken betreffende het geven van een standpunt ten aanzien van het stakingsrecht van tewerkgestelde erkende gewetensbezwaarden in het kader van de ontwikkeling van een wetsontwerp met betrekking tot collectieve acties van ambtenaren, 1982-1985; 228; pak
        - Stukken betreffende het voeren van overleg en vaststellen van het beleid inzake de introductie van een second opinion (tweede oordeel) bij een controle door het Gemeenschappelijk Administratiekantoor ten aanzien van tewerkgestelde erkende gewetensbezwaarden, 1982-1989; 229; omslag